【裁判字號】    99,海,1
【裁判日期】    990917
【裁判案由】    拍賣貨物
【裁判全文】
臺灣基隆地方法院民事裁定                 99年度海字第1號
聲  請  人  萬海航運股份有限公司
法定代理人  陳柏廷
代  理  人  林政憲律師
            馬翠吟律師
相  對  人  王國進
上當事人間聲請拍賣貨物事件，本院裁定如下：
    主      文
相對人委託聲請人運送如WHLU0000000(封條號碼20SD86-WHLM333
243)、WHLU0000000(封條號碼20SD96-WHLM333244)、WHLU000000
0(封條號碼40SD96-WHLM333216)、WHLU0000000(封條號碼40SD9
6-WH LM333348)、WHLU0000000(封條號碼40SD96-WHLM333350)號
貨櫃伍只內裝之貨物，准予拍賣。
聲請程序費用新臺幣壹仟元由相對人負擔。
    理      由
一、按受貨人怠於受領貨物時，運送人或船長得以受貨人之費用
    ，將貨物寄存於港埠管理機關或合法經營之倉庫，並通知受
    貨人；受貨人不明或受貨人拒絕受領貨物時，運送人或船長
    得依前項之規定辦理，並通知託運人及受貨人；運送人對於
    前二項貨物，顯見其價值不足抵償運費及其他相關之必要費
    用，得聲請法院裁定准予拍賣，海商法第51條定有明文。
二、本件聲請人主張：相對人王國進及案外人詹如意於民國95年
    8月間，委託聲請人運送如WHLU0000000(封條號碼20SD86-WH
    LM333243)、WHLU0000000(封條號碼20SD96-WHLM333244)、W
    HLU0000000(封條號碼40SD96-WHLM333216)、WHLU0000000(
    封條號碼40SD96-WHLM333348)、WHLU0000000(封條號碼40S
    D96-WHLM 333350)號貨櫃內裝之貨物一批(下稱系爭貨物)，
    自菲律賓運至台灣基隆港，系爭貨物運抵基隆港後，因系爭
    貨物之受貨人、託運人陷於不明，並進而提起民事訴訟，由
    台灣台北地方法院以96年度海商字第11號受理中，聲請人僅
    得將系爭貨物暫時存放於長春貨櫃儲運股份有限公司貨櫃倉
    庫。嗣台灣台北地方法院以96年度海商字第11號民事確定判
    決認定託運人應為相對人、受貨人應為相對人或相對人指定
    之人，聲請人乃據此民事確定判決，多次於菲律賓及台灣地
    區對相對人通知、催告，並於98年12月17日以台北長春郵局
    第3939號存證信函催告相對人領取系爭貨物，然相對人始終
    拒絕提領系爭貨物。系爭貨物95年相關發票及單據所載之價
    值總計為美金20,676元(約合新臺幣650,000元)，殘值亦顯
    無達該價值，然相對人迄未繳納系爭貨物吊場調櫃費新臺幣
    32,200元、文件製作費新臺幣1,300元、計算至99年4月28日
    止之貨櫃延滯費及倉儲費等，合計至少已新臺幣1,000萬元
    以上，系爭貨物之價值顯已不足抵償上開寄倉等費用，為此
    聲請拍賣系爭貨物，並提出貨櫃延滯延還費用明細表、台灣
    台北地方法院96年度海商字第11號民事判決書暨判決確定證
    明書、菲律賓法院判決暨判決確定證明書、98年12月17日台
    北長春郵局第3939號存證信函及掛號郵件回執、長春貨櫃儲
    運股份有限公司證明書、系爭貨物發票、單據、貨櫃延滯延
    還費用徵收約定等件為證。
三、依首揭規定，經核尚無不合，應予准許。
四、依非訟事件法第第21條第2項、第24條第1項、民事訴訟法第
    78條、第95條，裁定如主文。
中    華    民    國    99    年    9     月    17    日
                  民事庭法  官  徐世禎
以上正本係照原本作成。
如對本裁定抗告，應於本裁定送達後10日內，向本院提出抗告狀
，並繳納抗告費新臺幣1000元。
中    華    民    國    99    年    9     月    17    日
                        書記官  周素秋

司法院資訊處製作；財團法人民間司法改革基金會備份。
